臺灣臺北地方法院交通事件裁定　　　　　　　　　　　九十年度交聲字第九００號
　　異議人即
　　受處分人　甲○○
右列受處分人因違反道路交通管理處罰條例案件，對於台北市交通事件裁決所中華民
國九十年八月三十一日所為之處分（原處分案號：北市裁三字第駕裁二二－ＡＢＷ六
一七八一四號），聲明異議，本院裁定如左：
    主      文
異議駁回。
    理      由
一、按道路交通管理處罰條例所稱之汽車，依該條例第三條第八款規定，包括機器腳
    踏車在內，而汽車駕駛人，不按遵行之方向行駛者，處新台幣（以下同）六百元
    以上一千八百元以下罰鍰，道路交通管理處罰條例第四十五條第一款定有明文；
    再汽車駕駛人駕駛汽車有違反道路交通管理處罰條例之行為，經交通勤務警察制
    止時，拒絕停車接受稽查而逃逸者，處三千元以上六千元以下罰鍰，同條例第六
    十條第一項亦定有明文，且汽車駕駛人駕駛汽車違反道路交通管理處罰條例第四
    十五條、第六十條第一項規定者，除應依該條所規定之罰鍰處罰外，並應分別予
    記違規點數一點，道路交通管理處罰條例第六十三條第一項第一款亦定有明文。
    再行為人如係騎乘機車不按遵行之方向行駛，又經交通勤務警察制止時，拒絕停
    車接受稽查而逃逸，嗣為警逕行舉發，而在舉發通知單上所載之應到案日期前聽
    候裁決，經主管機關調查後仍認定其有上開違規行為者，依違反道路交通管理事
    件統一裁罰標準及處理細則第四十四條第一項及違反道路交通管理事件統一裁罰
    標準表（以下稱標準表）之規定，需對該行為人各處以九百元（不按遵行方向行
    駛）、三千元（不服稽查逃逸）之罰鍰，並分別記違規點數一點。而逕行舉發違
    反道路交通管理事件，經汽車所有人依通知單之應到案日期前到案，並告知違規
    駕駛人姓名、身分證統一編號及住址者，處罰機關應即另行通知違規駕駛人到案
    依法處理；逾應到案日期，處罰機關應依道路交通管理處罰條例第八十五條第三
    項規定處罰該汽車所有人，違反道路交通管理事件統一裁罰標準及處理細則第二
    十四條亦定有明文，易言之，如汽機車駕駛人在道路上不按遵行方向行駛，為警
    當場攔停者，處罰機關固應對該汽機車之駕駛人為處罰，惟若舉發機關並非當場
    對該部汽機車攔停，而係依違反道路交通管理事件統一裁罰標準及處理細則第二
    十三條第一項第四款「汽車違反道路交通管理事件有下列情形之一，當場不能或
    不宜攔截掣單舉發者，得逕行舉發之：四、不服從指揮稽查而逃逸者。」規定逕
    行舉發者，此際舉發機關只能依上開處理細則第二十三條第二項規定對汽機車所
    有人為掣單舉發，而如經舉發之汽機車所有人在舉發通知單上所載之應到案日期
    前到案，並告知處罰機關該名不按遵行方向行駛及不服稽查逃逸之汽機車違規駕
    駛人姓名、身分證統一編號及住址者，處罰機關應即依前開細則第二十四條規定
    處罰該名違規駕駛人，而如汽車所有人未於應到案日期前到案或雖於應到案日期
    前到案，而未告知處罰機關實際之違規駕駛人者，處罰機關仍應依道路交通管理
    處罰條例第八十五條第三項「本條例關於車輛駕駛人之處罰，如應歸責於車輛所
    有人者，處罰車輛所有人。」規定，對車輛所有人加以處罰。
二、本件受處分人即異議人甲○○所有之車號ＤＴＭ－一０三號輕型機車於民國九十
    年六月十九日上午十一時四十分許，在台北市松山區○○○路○段二一二巷內，
    不按遵行之方向行駛，而逆向闖單行道行駛，適為在該處執勤之台北市政府警察
    局松山分局三民派出所員警柯政榮發現，經員警鳴笛指揮騎乘該部機車之人停車
    接受檢查，詎騎乘機車之人竟拒絕停車接受稽查而逃逸，嗣柯政榮警員記下該部
    機車之車牌號碼、廠牌、顏色等資料，而以受處分人所有該部車號機車有違反前
    揭道路交通管理處罰條例第四十五條第一款、第六十條第一項規定之行為掣單舉
    發，嗣將舉發單送達於受處分人後，受處分人於應到案日期前向原處分機關提出
    申訴，並向原處分機關告知該部機車為警舉發當時之駕駛人為其本人，經原處分
    機關請舉發員警柯政榮之新任職單位即台北市政府警察局士林分局調查結果，仍
    認受處分人所有該部機車確有前述違規行為，原處分機關乃依道路交通管理處罰
    條例第三條第八款、第四十五條第一款、第六十條第一項、第八十五條第三項及
    違反道路交通管理事件統一裁罰標準及處理細則第二十四條、第四十四條第一項
    暨標準表之規定，就受處分人所有該部車號機車前開不按遵行方向行駛、不服稽
    查逃逸之行為各裁處該部機車之所有人即受處分人罰鍰九百元、三千元，合計罰
    鍰三千九百元，並依前揭道路交通管理處罰條例第六十三條第一項第一款規定，
    就受處分人因其所有前車號機車前述二違規行為各予記違規點數一點。
三、訊據受處分人固不否認其有於前述時間騎乘其所有前開車號機車在前述地點不按
    遵行方向，而逆向闖單行道行駛之違規行為（本院九十年九月二十六日訊問筆錄
    參照），惟矢口否認有任何其他違反道路交通管理處罰條例之行為，辯稱：我沒
    有聽到有任何警員攔檢之聲音云云，惟查：
    受處分人騎乘其所有前開車號機車有於前述時地，經交通勤務警察制止時，拒絕
    停車接受稽查而逃逸之違規事實，業據證人即開單告發受處分人之員警柯政榮於
    本院九十年十月三日調查時，以具結擔保其供述之真實性並在負擔偽證罪之心理
    處罰狀態下供稱：（問：提示舉發單，本件係你舉發？）是我舉發；（問：舉發
    情形如何？）受處分人車子的速度沒有很快，我發現受處分人闖單行道，我當時
    有吹哨子，也有舉手要他停車，但受處分人沒有停車，我就記下車型、車號、顏
    色，回去查與電腦上的車籍資料相符，就舉發了（當日訊問筆錄參照），按證人
    柯政榮乃為原處分機關所認定受處分人有前開違規行為之原證人，其並到庭在本
    院法官面前以言詞供述本件訴訟上之待證事實－即受處分人有前開違規事實，本
    院由其上開供述已得有受處分人確有上開違規行為之心證，且於本件卷存證據資
    料內並無任何積極證據足以證明證人柯政榮上開供述係屬虛偽，亦無有足以令人
    顯信柯政榮其供述為不可採之品性證據或前科證據存在，本院自不得僅以證人為
    本件開單告發受處分人之員警而全盤抹煞其在訴訟上所具有之原證人資格，而受
    處分人對前開證人之供述並無法舉出或請本院調查任何對其有利之證據資料，以
    使本院對證人所供述受處分人違規之事實產生任何合理之懷疑，且交通警察掣單
    舉發違反道路交通管理處罰條例所列之違規事實，本質上為行政處分，係公務員
    基於職務上之權力，依法就特定之具體事件所為之具公法上效果之單方面行政行
    為，基於公務員為公法上行為具有公信力之原則，該行政行為當可被推定為真正
    ，其據以依法處分之事實認定亦為正確無誤，從而本件異議人既未能提出證據以
    資證明其確無違規行為，僅空言稱並未有任何違規行為，尚難認其辯解為可採，
    本件事證明確，受處分人所有前開車號機車之違規行為堪以認定。
四、綜上所述，受處分人確有在前揭時地騎乘其所有前開車號機車不按遵行方向，而
    逆向闖單行道行駛及經交通勤務警察制止時，拒絕停車接受稽查而逃逸之違規行
    為，從而原處分機關依道路交通管理處罰條例第三條第八款、第四十五條第一款
    、第六十條第一項、第八十五條第三項及違反道路交通管理事件統一裁罰標準及
    處理細則第二十四條、第四十四條第一項暨標準表之規定，就受處分人所有該部
    車號機車前開不按遵行方向行駛、不服稽查逃逸之行為各裁處該部機車之所有人
    即受處分人罰鍰九百元、三千元，合計罰鍰三千九百元，並依前揭道路交通管理
    處罰條例第六十三條第一項第一款規定，就受處分人因其所有前車號機車前述二
    違規行為各予記違規點數一點，核無違誤，本件受處分人之異議為無理由，自應
    將其異議駁回。
據上論斷，應依道路交通案件處理辦法第十九條，裁定如主文。
中      華      民      國    九十一    年      一      月      九      日
                                      臺灣臺北地方法院交通法庭
                                          法  官  葉  建  廷
右正本證明與原本無異。
如不服本裁定，應於裁定送達後五日內向本院提出抗告狀。
                                          書記官  許  婉  如
中      華      民      國    九十一    年      一      月      九      日
